【裁判字號】    99,審簡上,75
【裁判日期】    990617
【裁判案由】    竊盜
【裁判全文】
臺灣士林地方法院刑事判決            99年度審簡上字第75號
上  訴  人  臺灣士林地方法院檢察署檢察官
被      告  甲○○
上列上訴人因被告竊盜案件，不服本院士林簡易庭於中華民國99
年3 月8 日所為99年度士簡字第200 號第一審刑事簡易判決（偵
查案號：臺灣士林地方法院檢察署99年度偵字第1556號），提起
上訴，本院管轄第二審之合議庭判決如下：
    主  文
上訴駁回。
    事實及理由
一、本案經本院審理結果，認第一審判決認定被告係犯刑法第32
    0 條第1 項普通竊盜罪，累犯，量處有期徒刑6 月，並諭知
    如易科罰金以新臺幣（下同）1,000 元折算1 日，其認事、
    用法及量刑均無不當，應予維持，引用第一審判決書記載之
    犯罪事實、證據及理由（如附件判決書）。
二、檢察官上訴意旨略以：據告訴人乙○○具狀請求上訴，略以
    原審判決就被告犯行量刑過輕，難生懲儆為由，認告訴人聲
    請上訴尚非顯無理由，爰提起上訴，請撤銷原判決，更為適
    法之判決等語。
三、經查：
  (一)按量刑的輕重，屬事實審法院得依職權自由裁量之事項，苟
    已斟酌刑法第57條各款所列情狀而未逾越法定刑度，不得遽
    指為違法，且在同一犯罪事實與情節，如別無其他加重或減
    輕之原因，下級審量定之刑，亦無過重或失輕之不當情形，
    則上級審法院對下級審法院之職權行使，原則上應予尊重。
  (二)被告甲○○於本院審理中業已坦承犯行，並經證人即告訴人
    乙○○於警詢、檢察官偵查中證述明確，且有原審判決所引
    用之證據為憑，足認被告確有竊盜之犯行。原審法院以被告
    罪證明確，援引刑事訴訟法第449 條第1 項前段、第3 項、
    第454 條第2 項，刑法第320 條第1 項、第47條第1 項、第
    41條第1 項前段，刑法施行法第1 條之1 之規定，量處有期
    徒刑6 月，並諭知如易科罰金以1,000 元折算1 日，其認事
    用法並無違誤，量刑亦屬妥適，且被告前於偵查中曾表示願
    賠償告訴人所受損失，目前始全數賠償完畢等情，此有民國
    98年11月24日、12月24日偵查筆錄及本院99年6 月9 日審判
    筆錄各1 份附卷可參，告訴人乙○○於本院99年6 月9 日審
    理時，亦表示被告既已賠償完畢，願原諒被告，惟仍請維持
    原判決之刑度等語，是檢察官據告訴人之請求，量處被告較
    重之刑，而提起上訴，尚屬無據，應予駁回。
據上論斷，應依刑事訴訟法第455 條之1 第1 項、第3 項、第36
8 條、第373 條，判決如主文。
本案經檢察官彭康凡到庭執行職務。
中    華    民    國    99    年    6     月    17    日
                  刑事第一庭審判長法  官  雷雯華
                                  法  官  吳祚丞
                                  法  官  王沛雷
以上正本證明與原本無異。
本件不得上訴。
                                  書記官  陳麗津
中    華    民    國    99    年    6     月    17    日
附錄本案論罪科刑法條：
刑法第320條第1項：
意圖為自己或第三人不法之所有，而竊取他人之動產者，為竊盜
罪，處5 年以下有期徒刑、拘役或5 百元以下罰金。

司法院資訊處製作；財團法人民間司法改革基金會備份。
